【裁判字號】    95,上訴,694
【裁判日期】    950629
【裁判案由】    強盜等
【裁判全文】
臺灣高等法院臺中分院刑事判決         95年度上訴字第694號
上  訴  人
即  被  告  丙○○
                    現寄押於臺灣臺中監獄
指定辯護人  本院公設辯護人  郭博益
上列上訴人因強盜等案件，不服臺灣苗栗地方法院九十四年度訴
字第一○二號中華民國九十五年一月二十五日第一審判決（起訴
案號：臺灣苗栗地方法院檢察署九十三年度偵字第四三八六號、
九十四年度偵字第四四四號、九十三年度毒偵字第一五四二號、
九十四年度毒偵字第十四號、九十四年度毒偵字第一○二號、九
十四年度毒偵一一四號，併辦案號同署九十四年度偵字第三七九
八、三○五六、八七八、二六七三、一九三九、七三五、八四二
、一一九○、一三六三、一四七一、四二二號、臺灣新竹地方法
院檢察署九十四年度偵字第四三四三號），提起上訴，本院判決
如下：
    主  文
上訴駁回。
    事  實
一、丙○○曾於民國 (下同)九十一年間因妨害自由及偽造文書
    罪，經台灣苗栗地方法院判處有期徒刑六月及四月，定應執
    行刑九月確定，甫於九十二年八月三十日執行完畢。詎丙○○仍不知悔改，與丁○○ (業經判決確定)共同意圖為自己
    不法所有，基於犯意聯絡，於九十三年九月二十六日下午二
    時五十三分許，分騎二台機車，並由丙○○攜帶所有客觀上
    可為兇器使用之鉗子一支，共同前往苗栗縣竹南鎮龍鳳里七
    鄰二十二之九號乙○○正在興建住宅之工地，竊得鐵製鷹架
    踏板三片（價值約新台幣「下同」1,500元），得手後先置
    於停放之機車附近，擬再竊取其他踏板時，為乙○○發覺，
    丁○○及丙○○旋即騎機車逃離，未及將該三片踏板帶走。
    丙○○騎乘車牌號碼ＺＺＫ－６３８號機車離去之際，在該
    工地出口為乙○○騎乘ＨＯＴ－７２１號機車攔下，丙○○
    為脫免逮捕，竟以所騎之ＺＺＫ－６３８號機車衝撞乙○○
    之ＨＯＴ－７２１號機車機車，致ＨＯＴ－７２１號機車倒
    地，旋持上揭可為兇器使用之鉗子當場對持木棍之乙○○施
    以攻擊為強暴行為，與乙○○扭打，致乙○○受有右背部擦
    傷之傷害（未驗傷，傷害部分未經告訴），將乙○○之木棍
    奪下後，再騎ＺＺＫ－６３８號機車逃逸 (丙○○另犯之竊
    盜及施用毒品罪，業經撤回上訴確定)。
二、案經苗栗縣警察局竹南分局報請檢察官偵查起訴，並經苗栗
    縣警察局竹南分局、頭份分局報請同署檢察官、苗栗縣警察
    局竹南分局報請臺灣新竹地方法院檢察署移送併案審理。
    理  由
一、訊據被告丙○○雖矢口否認犯準強盜罪，辯稱：當時伊與丁○○是去施打毒品，伊等有偷東西，但伊沒有騎機車撞乙○○及持鉗子毆打被害人云云，惟查上開犯罪事實業據證人即
    告訴人乙○○於偵查及原審中證述綦詳 (見四三八六號偵查
    卷第三十九至四十頁，原審卷第八十五至九十四頁，證人乙○○於偵查中之證述並無顯有不可信之情況，自有證據能力
     )，於本院仍證稱：伊在偵查、原審陳述都實在，鐵製踏板
    放原來是放在鷹架上面，有以鐵線綁住，伊用機車攔住出口
    ，伊機車停後，人有下來，被告撞伊之機車，伊之機車倒下
    後，．．．後照鏡壞掉，兩旁也有一邊有裂痕．．．伊可以
    確定，被告先拿鉗子打伊，當時他機車衝撞過來，接著就拿
    鉗子打伊，．．．他的鉗子當時是揮打到伊的背部，當時伊
    的背部有受傷，作筆錄的警員也有看到伊所受的傷，但伊沒
    有驗傷等語，核與證人即丁○○於偵查證述：丙○○手上有
    拿著東西，但我沒有看清楚是什麼，對方有拿一個長長的東
    西，兩人互相對打等語 (見四三八六號偵查卷第四十九至五
    十頁，證人丁○○於偵查中之證述並無顯有不可信之情況，
    自有證據能力) ，於本院審理中證稱：問：當日證人是否找
    我去施打毒品，並沒有告訴我要去偷東西？答：當日伊沒有
    找被告去施打毒品。問：對於證人在警詢、偵訊、原審之證
    述，是否實在？答：我有看到被告與乙○○在扭打，即兩個
    人肢體扭打在一起。因為當時車子是在慢慢騎的狀態，我邊
    走邊回頭，起先看到被害人拿棍子，後來因有人拿腳踏車揮
    我，我擋了一下，繞騎一小段，再回頭的時候，有看到他們
    扭打在一起，這時已沒有拿棍子。問：請描述如何扭打？答
    ：即二人抱在一起，互相都有攻擊對方，但誰先動手我沒有
    看到等語及證人即警員劉熙民於原審證述：伊有請被害人播
    放錄影帶給伊看，看到被害人騎機車擋在工地口．．．有看
    到機車有倒下去，被害人手持木棍在揮舞，丙○○手部也在
    揮舞，兩人手部都在揮擊，錄影帶細部看不清楚，後來二人
    扭打在一起，棍子被丙○○搶去，丙○○單手持棍，棍子朝
    被害人，棍子上面朝上，就騎機車逃離，被害人背部有受傷
    ，伊有請他去開診斷證明書等語 (見原審卷第一三四至一三
    九頁)均相符合。參以被告於原審供承：伊有將鷹架踏板搬
    起來放在離機車約三公尺處，有持鉗子，與被害人扭打，被
    害人有跌倒等語 (見原審卷第五十二、九十四頁)，此外並
    有被告所有之鉗子一支及安全帽一頂扣案暨現場照片六張在
    卷可資佐證。又證人乙○○所有之鐵製踏板本以鐵線綁在鷹
    架上，被告既將鐵線剪斷並將踏板拿下置於機車旁，顯已在
    其實力支配下，縱因被發覺而未能帶走，仍屬竊盜既遂，併
    予敘明。綜上所述，本件事證明確，被告所辯顯係脫卸之詞
    ，不足採信，其犯行應堪認定。
二、按扣案之鉗子鐵製，前端甚尖，客觀上顯足供兇器使用，核
    被告所為係犯刑法第三百二十九條、第三百三十條第一項之
    攜帶兇器竊盜，因脫免逮捕，而當場施以強暴罪，被告於九
    十一年間因妨害自由及偽造文書罪，經台灣苗栗地方法院判
    處有期徒刑六月及四月，定應執行刑九月確定，甫於九十二
    年八月三十日執行完畢，有台灣高等法院被告前案紀錄表在
    卷可參，其於有期徒刑執行完畢後五年內再犯本件有期徒刑
    以上之罪，為累犯，依法加重其刑，原審審酌被告不思以正
    途賺錢營生，竟竊取被害人財物，為脫免逮捕，持鉗子對被
    害人施強暴，對被害人所生之損害及犯罪後之態度等一切情
    狀，依刑法第刑法第三百二十九條、第三百三十條第一項判
    處有期徒刑七年四月，並與另犯施用毒品及竊盜罪所處之刑
    定其執行刑，扣案之鉗子一支係被告所有供犯罪使用之物，
    依刑法第三十八條第一項第二款之規定宣告沒收，核其認事
    、用法、量刑均無不當，被告上訴否認此部分犯罪並無理由
    ，應予駁回。
三、據上論斷，應依刑事訴訟法第三百六十八條，判決如主文。
本案經檢察官甲○○到庭執行職務。
中    華    民    國    95    年    6    月  29       日
            刑事第九庭  審判長法  官  陳  筱  珮
                              法  官  余  仕  明
                              法  官  康  應  龍
上列正本證明與原本無異。
如不服本判決應於收受送達後十日內向本院提出上訴書狀，其未
敘述上訴之理由者並得於提起上訴後十日內向本院補提理由書（
均須按他造當事人之人數附繕本）。
                              書記官  姚  錫  鈞
中    華    民    國    95    年    7    月   3       日
                                                      Ａ


司法院資訊處製作；財團法人民間司法改革基金會備份。
